【裁判字號】    90,易,666
【裁判日期】    900806
【裁判案由】    賭博
【裁判全文】
臺灣屏東地方法院刑事判決                            九十年度易字第六六六號
    公  訴  人  臺灣屏東地方法院檢察署檢察官
    被      告  乙○○
                甲○○
                丙○○
                丁○○
    共      同
    選任辯護人  黃政雄律師
右列被告因賭博案件，經檢察官提起公訴（九十年度偵字第二五六六號），本院判決
如左：
     主  文
乙○○共同連續意圖營利，聚眾賭博，累犯，處有期徒刑玖月。扣案傳真機拾參台、
錄音機拾貳台、錄音帶拾柒卷、計算機柒台、六合彩簽單壹箱、倍數表壹卷、帳冊壹
本、往來金融帳戶記事簿貳本及聯絡名冊貳本均沒收。
甲○○共同連續意圖營利，聚眾賭博，累犯，處有期徒刑陸月，如易科罰金，以參佰
元折算壹日。扣案傳真機拾參台、錄音機拾貳台、錄音帶拾柒卷、計算機柒台、六合
彩簽單壹箱、倍數表壹卷、帳冊壹本、往來金融帳戶記事簿貳本及聯絡名冊貳本均沒
收。
丙○○共同連續意圖營利，聚眾賭博，處有期徒刑參月，如易科罰金，以參佰元折算
壹日，緩刑參年。扣案傳真機拾參台、錄音機拾貳台、錄音帶拾柒卷、計算機柒台、
六合彩簽單壹箱、倍數表壹卷、帳冊壹本、往來金融帳戶記事簿貳本及聯絡名冊貳本
均沒收。
丁○○共同連續意圖營利，聚眾賭博，處有期徒刑肆月，如易科罰金，以參佰元折算
壹日，緩刑肆年。扣案傳真機拾參台、錄音機拾貳台、錄音帶拾柒卷、計算機柒台、
六合彩簽單壹箱、倍數表壹卷、帳冊壹本、往來金融帳戶記事簿貳本及聯絡名冊貳本
均沒收。
     事  實
乙○○、甲○○二人曾於民國八十六年間因賭博案件，均經本院判處有期徒刑六月，
臺灣高等法院高雄分院判決上訴駁回確定，均於八十六年十月十三日易科罰金執行完
畢。乙○○基於意圖營利之概括犯意，自八十九年十月初起，提供其所有位於屏東縣
內埔鄉大新村北平巷八十一號之不特定多數人均可自由出入之場所，並間或夥同具犯
意聯絡之其夫甲○○；先後於八十九年十二月底、九十年三月間，分別以每期新臺幣
一千五百元、五百元之代價，僱用具犯意聯絡之丙○○及丁○○，負責接聽電話、管
理賭客簽單、登記及對帳等工作，提供俗稱港號「二星」、「三星」、「四星」與台
號「特尾三」、「特二」等項目予不特定人簽選押注，以核對偶然不確定之香港政府
所發行每星期二、四開獎之六合彩中獎號碼或其重組號碼，決定應由乙○○賠付賭資
倍數或定額不等之彩金，或賭客所押注之賭資應歸乙○○所有，而與賭客對賭，乙○○並自相對優勢之勝率中牟取利潤。迨至九十年四月十九日下午七時許，為警在上址
查獲，並當場扣得乙○○所有供簽賭用之傳真機十三台、錄音機十二台、錄音帶十七
卷、計算機七台、六合彩簽單一箱、倍數表一卷、帳冊一本、往來金融帳戶記事簿二
本及聯絡名冊二本。
     理  由
一、訊據被告乙○○、丙○○、丁○○坦承前揭事實不諱；被告甲○○固坦承偶或接
    聽簽賭電話並登記及整理簽單等事實，然辯稱係基於幫忙之意思云云。經查：
（一）被告乙○○、丙○○、丁○○、甲○○之自白互核一致，並有傳真機十三台、
      錄音機十二台、錄音帶十七卷、計算機七台、六合彩簽單一箱、倍數表一卷、
      帳冊一本、往來金融帳戶記事簿二本及聯絡名冊二本等物扣案可稽，堪予認定
      。
（二）又坊間六合彩簽賭，舉凡接聽賭客押注電話、登記或整理簽單等，均乃該類賭
      博型態之一環，俱屬意圖營利聚眾暨對賭犯罪之構成要件行為，被告甲○○明
      知被告乙○○、丙○○、丁○○三人從事六合彩賭博，仍予接聽賭客押注電話
      、登記或整理簽單，自非僅對其餘被告之賭博犯行施以助力耳，而應負共同正
      犯之責。
（三）位於屏東縣內埔鄉大新村北平巷八十一號之屋宅，雖為被告乙○○私人所有，
      惟既供不特定之多數人出入簽賭，自屬公眾得出入之場所。被告乙○○自任莊
      家組頭，提供場所予人簽注並對賭，而自相對優勢之勝率中牟取利潤；被告甲○○供承係因為繳房屋貸款，始夥由其妻即被告乙○○主持六合彩簽賭；被告
      丙○○、丁○○明知上情，仍受僱從事六合彩賭博工作，並領有數額不等之報
      酬，均足認定渠等具有營取不法利益之意圖。
（四）就本件六合彩賭局之起始日期，訊據被告乙○○初即於警訊時供稱：「（自何
      時經營？）八十九年十月初開始」等語，嗣於解送檢察官訊問時亦供稱：「（
      經營幾期？）已經營半年了」等語，兩相吻合；被告丙○○則初於偵訊時供稱
      ：「（做多久了？）被僱二年了，六合彩中間有停過一段時間沒做，最近幾個
      月才又做」、「又從八十九年十二月底又受僱於他二人﹙指被告乙○○夫婦﹚
      」等語，嗣於本院審理時供稱：「我只在被查獲前六個月才開始在乙○○那裡
      受僱的，就是乙○○開始經營的時候。」等語。查被告乙○○、丙○○上開就
      起始日期為八十九年十月間之供詞若合符節，堪可採信。公訴意旨與上開事實
      歧異之部分，應以本院認定者為準。本件事證明確，犯行均堪認定，應予依法
      論科。
二、
（一）核被告乙○○所為，係犯第二百六十八條之意圖營利供給賭博場所罪、意圖營
      利聚眾賭博罪及第二百六十六條第一項前段之普通賭博罪；被告丙○○、丁○○、甲○○所為，則均係犯第二百六十八條之意圖營利聚眾賭博罪及第二百六
      十六條第一項前段之普通賭博罪。被告乙○○於各期開獎前接連多次供給賭博
      場所聚眾賭博，併同被告甲○○、丙○○、丁○○三人，於各期開獎前接連多
      次聚眾賭博而與賭客對賭，均係出於一個賭博犯意之決定，達成其同一犯罪之
      各個舉動，應屬法律概念之一行為，而為接續犯。被告四人各係一行為而觸犯
      上述罪名，應依想像競合犯之例，從犯罪情節較重之意圖營利聚眾賭博罪論處
      。又被告四人先後各期之多次犯行，均時間緊密，而犯罪構成要件相同，顯均
      係基於概括犯意為之，俱為連續犯，均應以一罪論並加重其刑。被告乙○○就
      供給賭博場所外之犯行，與被告甲○○、丙○○、丁○○三人間，有犯意聯絡
      及行為負擔，均為共同正犯。
（二）被告乙○○、甲○○二人曾於八十六年間因賭博案件，均經本院判處有期徒刑
      六月，臺灣高等法院高雄分院判決上訴駁回確定，均於八十六年十月十三日易
      科罰金執行完畢，所受宣告之刑，以已執行論，俱有臺灣屏東地方法院檢察署
      刑案資料查註紀錄表及本院全國前案紀錄表可佐，渠二人於五年內再犯本件有
      期徒刑以上之罪，皆為累犯，均應依刑法第四十七條加重其刑，併上開連續犯
      加重部分遞加之。
（三）爰審酌被告乙○○、甲○○、丁○○三人前有從事六合彩賭博之前科，仍不知
      警惕，被告丙○○則素行良好，考量渠等犯行敗壞社會風氣、犯罪之動機、手
      段、目的、期間、所得利益、犯後大致坦承犯行及涉案情節程度不一等一切情
      狀，各量處如主文所示之刑，被告甲○○、丙○○、丁○○部分，並均並諭知
      易科罰金之折算標準。
（四）又查被告丙○○、丁○○前均未曾受有期徒刑以上刑之宣告（被告丁○○曾於
      八十六年間，因賭博案件，經本院判處有期徒刑三月，緩刑三年，上訴於臺灣
      高等法院高雄分院後撤回上訴，於八十六年七月二十四日確定，嗣緩刑期滿，
      緩刑宣告未經撤銷，所受刑之宣告失其效力。），俱有臺灣屏東地方法院檢察
      署刑案資料查註紀錄表可佐，渠二人因一時失慮致罹刑章，經此教訓，當知謹
      慎，信無再犯之虞，本院認渠等所刑之宣告以暫不執行為適當，併各宣告如主
      文所示之緩刑，以啟自新
三、扣案之傳真機十三台、錄音機十二台、錄音帶十七卷、計算機七台、六合彩簽單
    一箱、倍數表一卷、帳冊一本、往來金融帳戶記事簿二本及聯絡名冊二本，俱為
    為被告乙○○所有供犯罪所用之物，均應依刑法第三十八條第一項第二款規定宣
    告沒收。
據上論斷，應依刑法第二十八條、第五十六條、第二百六十六條第一項前段、第二百
六十八條、第四十七條、第五十五條、第四十一條第一項、第七十四條第一款、第三
十八條第一項第二款，罰金罰鍰提高標準條例第一條前段，第二條，判決如主文。
中      華      民      國      九十      年      八      月     六     日
                                          法  官  蔡憲德
右正本證明與原本無異。
對於本判決如有不服應於收受送達後十日內向本院提出上訴書狀上訴於台灣高等法院
高雄分院並按他造當事人之人數附具繕本。
                                          書記官  林鴻仁
中      華      民      國      九十      年      八      月     六     日
附錄本案論罪科刑法條
刑法第二百六十六條：
在公共場所或公眾得出入之場所賭博財物者，處一千元以下罰金。但以供人暫時娛?
之物為賭者，不在此限。當場賭博之器具與在賭檯或兌換籌碼處之財物，不問屬於?
人與否，沒收之。
刑法第二百六十八條：
意圖營利，供給賭博場所或聚眾賭博者，處三年以下有期徒刑，得併科三千元以下
罰金。


司法院資訊處製作；財團法人民間司法改革基金會備份。
